【裁判字號】    95,上訴,1448
【裁判日期】    950828
【裁判案由】    違反毒品危害防制條例
【裁判全文】
臺灣高等法院高雄分院刑事判決        95年度上訴字第1448號
    上  訴  人  臺灣屏東地方法院檢察署檢察官
    被      告  甲○○
                        （現另案於臺灣高雄女子監獄）
上列上訴人因被告違反毒品危害防制條例案件，不服臺灣屏東地
方法院95年度訴字第509 號中華民國95年6 月30日第一審判決（
起訴案號：臺灣屏東地方法院檢察署95年度毒偵字第666 號），
提起上訴，及移送併辦（臺灣高雄地方法院檢察署95年度毒偵字
第5448號），本院判決如下：
    主  文
原判決撤銷。
甲○○連續施用第一級毒品，處有期徒刑壹年。
    事  實
一、甲○○前於民國94年間因違反毒品危害防制條例案件，經臺
    灣屏東地方法院裁定送觀察勒戒後，因認無繼續施用毒品傾
    向，而由臺灣屏東地方法院檢察署檢察官於94年2 月17日以
    94年度毒偵字第213 號為不起訴處分確定。詎其猶不知悔改
    ，復基於施用第一級毒品海洛因之概括犯意，自94年8 月10
    日某時起至同年9 月26日下午4 時30分許往前回溯72小時內
    某時止，連續在屏東縣枋寮鄉○○村○○路154 之1 巷1 號
    房間內，以注射針筒注射之方式，施用第一級毒品海洛因多
    次。嗣為警於94 年9月26日下午3 時許，在上揭處所執行搜
    索時，經甲○○同意後對其採尿送驗，檢驗結果其尿液呈嗎
    啡陽性反應而查知上情。
二、甲○○承上施用第一級毒品海洛因之概括犯意，自95年2 月
    16日起至同年月23日上午6 時30分許止，連續在屏東縣枋寮
    鄉友人住處及屏東縣枋寮鄉○○村○○路○段千越加油站廁
    所內，施用第一級毒品海洛因多次。嗣於95年2 月23日14時
    20分許，在屏東縣枋寮鄉○○村○○路164 巷14號前，為警
    查獲，經其同意採尿送驗結果，呈嗎啡陽性反應而得知上情
    。
三、案經屏東縣警察局枋寮分局分別移送臺灣屏東地方法院檢察
    署檢察官偵查起訴及移送本院併案審理。
    理  由
一、按除被告所犯為死刑、無期徒刑、最輕本刑為3 年以上有期
    徒刑之罪或高等法院管轄第一審案件者外，於前條第1 項程
    序進行中，被告先就被訴事實為有罪之陳述時，審判長得告
    知被告簡式審判程序之旨，並聽取當事人、代理人、辯護人
    及輔佐人之意見後，裁定進行簡式審判程序，刑事訴訟法第
    273 條之1 第1 項定有明文。本件經被告甲○○同意，適用
    簡式審判程序，因此依同法第273 條之2 之規定，不受第15
    9 條第1 項、第161 條之2 、第161 條之3 、第163 條之1
    及第164 條至第170 條規定之限制，核此敘明。
二、上開被告甲○○施用海洛因之犯罪事實，業據被告於原審及
    本院審理時坦承不諱，又其分別於94年9 月26日、95年2 月
    23日為警查獲後於警察局所採集之尿液經送檢驗結果，確均
    呈嗎啡陽性反應，有臺灣檢驗科技股份有限公司94年10月28
    日報告編號KH2005A0000000號、95年3 月8 日報告編號KＺ00
    0000000000號濫用藥物尿液檢驗報告各1 紙在卷可稽，此為
    鑑定機關本於專業知識及以精密儀器測試後所得之結論，自
    可憑信，則被告上開不利於己之自白，核與事實相符，而堪
    採信。又被告前於94年間因違反毒品危害防制條例案件，經
    原審法院裁定送觀察勒戒後，因認無繼續施用毒品傾向，而
    由臺灣屏東地方法院檢察署檢察官於94年2 月17日以94年度
    毒偵字第213 號為不起訴處分確定一情，有臺灣屏東地方法
    院檢察署刑案資料查註紀錄表及臺灣高等法院被告前案紀錄
    表各1 份附卷可參。是被告於觀察勒戒執行完畢後5 年內再
    犯本件施用第一級毒品犯行之事證明確，堪以認定。
三、查海洛因係毒品危害防制條例第2 條第2 項第1 款所定之第
    一級毒品，不得非法持有、施用。故核被告所為，係犯毒品
    危害防制條例第10條第1 項施用第一級毒品罪。其於施用第
    一級毒品海洛因前持有第一級毒品海洛因犯行，為其施用之
    高度行為所吸收，不另論罪。查被告甲○○行為後，94年1
    月7 日立法院修正三讀通過之刑法，經總統於94年2 月2 日
    公布，自95年7 月1 日施行，修正後之刑法刪除第56條關於
    連續犯之規定。而連續犯之刪除雖非犯罪構成要件之變更，
    但顯已影響行為人刑罰之法律效果，自屬法律有變更，依新
    法第2 條第1 項規定，比較新、舊法結果，仍應適用較有利
    於被告之行為時法律即舊法論以連續犯（最高法院95年第8
    次刑事庭會議決議參照）。被告先後多次施用第一級毒品海
    洛因之行為，時間緊接，手法相同，並觸犯構成要件相同之
    罪，顯係基於概括犯意反覆為之，為連續犯，應以一罪論，
    並依法加重其刑。公訴人雖未就上開犯罪事實欄二被查獲之
    犯行起訴，然此部分與被告論罪科刑部分，既有連續犯之裁
    判上一罪關係，依刑事訴訟法第267 條規定，犯罪事實一部
    經起訴者，其效力及於全部，該部分既經檢察官移送併案審
    理，本院自得加以審判。
四、原判決以被告甲○○罪證明確，因予論罪科刑，固非無見；
    惟查：被告甲○○自95年2 月16日起至同年月23日上午6 時
    30分許止，連續在屏東縣枋寮鄉友人住處及屏東縣枋寮鄉○
    ○村○○路○段千越加油站廁所內，施用第一級毒品海洛因
    多次部分，原審未及一併審酌，尚有未洽。公訴人上訴意旨
    ，執此指摘原判決不當，為有理由，自應由本院將原判決予
    以撤銷。爰審酌被告曾因施用毒品經送勒戒處所施以觀察勒
    戒後，仍未能戒斷其施用毒品之惡習，復行施用海洛因，足
    見其陷溺已深，惟因施用毒品均僅係戕害其自己身心並無加
    害他人，犯罪後坦承犯行、態度尚稱良好等一切情狀，量處
    有期徒刑1 年。
據上論結，應依刑事訴訟法第369 條第1 項前段、第364 條、第
299 條第1 項前段、第273 條之1 第1 項、第273 條之2 ，毒品
危害防制條例第10條第1 項，刑法第11條前段、第2 條第1 項，
修正前刑法第56條，判決如主文。
本案經檢察官張其主到庭執行職務。
中    華    民    國    95    年    8     月    28    日
                  刑事第二庭    審判長法  官  林正雄
                                      法  官  陳啟造
                                      法  官  黃壽燕
以上正本證明與原本無異。
如不服本判決應於收受本判決後10日內向本院提出上訴書狀，其
未敘述上訴理由者，並得於提起上訴後10日內向本院補提理由書
狀（均須按他造當事人之人數附繕本）「切勿逕送上級法院」。
中    華    民    國    95    年    8     月    28    日
                                      書記官  王婉蓉
附錄本件判決論罪科刑法條：
毒品危害防制條例第10條第1項
  施用第一級毒品者，處6 月以上5 年以下有期徒刑。


司法院資訊處製作；財團法人民間司法改革基金會備份。
